Victor Velozo

Desenvolvedor Web Fullstack

Linkedin | Github | Portfólio | victor.velozo@outlook.com | +55 41 999712199 | Curitiba - PR

Perfil

Estudo programação há 2 anos e adoro criar sites charmosos e sistemas funcionais. Procuro uma primeira oportunidade onde eu possa aprender e ajudar a resolver problemas e desafios utilizando o máximo das melhores e novas tecnologias!

Habilidades e Tecnologias

- Frontend: HTML5 | CSS | JavaScript | React | Next.js | Svelte | Tailwind CSS
- Backend: Node.js | Nest.js | PostgreSQL | GraphQL | Prisma.io | Docker | TypeScript

Projetos

• IT.POINT (BACKEND/FRONTEND)

Sistema gerenciador de tickets de TI (ITSM) onde usuários podem abrir tickets ou chamados para a equipe de TI gerenciar e organizar atendimentos remotos ou presenciais. Feito com API Node REST usando Express, TypeScript, React e Next.js para frontend e TailwindCSS para o estilização, completamente dockerizado.

Repositório Github Frontend & Repositório Github Backend

ReactDex

Aplicação charmosa de pokédex que lista todos pokémon de cada geração que consome da API GraphQL PokéAPI, com interface responsiva para mobile. Feito com React.js, Vite e StyledComponents para estilização. Deploy feito com render.com

• Repositório Github & Demonstração Deploy

Experiência Profissional

Quality Nextech - JUN 2021 - DEZ 2022

Técnico de Suporte de TI Pleno

- Atendimento service desk para funcionários internos de empresas clientes.
- Suporte de TI geral, instalação de software, controle de licenças pacote Office 365, controle de acesso de usuários.

Colégio Estadual do Paraná | CEP - ABR 2019 - JAN 2020

Estagiário - Suporte de Informática

 Atendimento presencial a funcionários internos do colégio, manutenção corretiva e preventiva em computadores, instalação de softwares e sistemas operacionais, instalação de impressoras.

Educação

Colégio Professor Francisco Zardo - FEV 2017- DEZ 2020

Ensino Técnico de Informática

Línguas

Inglês - Intermediário (B1)

Cursos Complementares

Ignite Course | Rocketseat

Bootcamp de programação do ecossistema javascript, backend e frontend.

- 100h em cada curso (backend e frontend) com certificado após desafios completos
- React.js Node.js Express.js Prisma.io